【裁判字號】    95,訴,502
【裁判日期】    950227
【裁判案由】    毒品危害防制條例
【裁判全文】
臺灣高雄地方法院刑事判決               95年度訴字第502號
    公  訴  人  臺灣高雄地方法院檢察署檢察官
    被      告  乙○○
上列被告因違反毒品危害防制條例案件，經檢察官提起公訴（95
年度毒偵字第410 號），嗣因被告就被訴之犯罪事實為有罪之陳
述，經本院告知簡式審判程序意旨，並聽取公訴人及被告之意見
後，合議裁定由受命法官獨任進行簡式審判程序審理，本院判決
如下：
    主  文
乙○○連續施用第一級毒品，累犯，處有期徒刑拾月。又施用第
二級毒品，累犯，處有期徒刑伍月。應執行有期徒刑壹年貳月。
    事  實
一、乙○○前於民國91年間因施用毒品案件，經本院裁定送強制
    戒治，於92年3 月30日強制戒治執行完畢，並經本院於91年
    12月5日以91年訴字第2409 號判處有期徒刑10月、8 月，應
    執行有期徒刑1 年4 月確定後入監執行，於93年9 月10日縮
    短刑期假釋出監，至93年9 月23日保護管束期滿執行完畢。
二、詎乙○○於前受強制戒治執行完畢釋放後5 年以內，猶不知
    悔改，明知海洛因及甲基安非他命業經公告為毒品危害防制
    條例第二條第二項所列管之第一、二級毒品，不得非法持有
    、施用，竟仍基於施用第一級毒品海洛因之概括犯意，自94
    年12月5 日下午某時起至同年月11日12時許止，以將海洛因
    摻入香菸後吸食之方式，在高雄縣橋頭鄉公園廁所內等地，
    連續施用第一級毒品海洛因多次，另基於施用第二級毒品甲
    基安非他命之犯意，於同年月12日19時45分許，以將甲基安
    非他命置於鋁箔紙內點燃而吸食含有第二級毒品甲基安非他
    命成分氣體的方式，在其高雄縣橋頭鄉○○街6 巷8 號住處
    內施用第二級毒品甲基安非他命1 次，嗣於同年月12日19時
    45分許，在高雄縣橋頭鄉○○路198 號前，為警查獲，經其
    同意採集尿液送驗。
三、案經高雄縣政府警察局岡山分局報請臺灣高雄地方法院檢察
    署檢察官偵查起訴。
    理  由
一、按本件被告乙○○所犯係死刑、無期徒刑、最輕本刑為3 年
    以上有期徒刑以外之罪，其於準備程序就前揭被訴及併案事
    實為有罪之陳述，經受命法官告知簡式審判程序之旨，並聽
    取其與公訴人之意見後，本院認無不得或不宜改依簡式審判
    程序進行之處，爰依刑事訴訟法第273 條之1 第1 項、第28
    4 條之1 ，裁定本件由受命法官獨任進行簡式審判程序，合
    先敘明。
二、上揭施用第一級毒品海洛因及第二級毒品甲基安非他命之犯
    罪事實，業據被告乙○○於警偵訊及本院審理時均供認不諱
    ，且被告於94年12月12日所採集之尿液，經送檢驗結果，呈
    毒品嗎啡及甲基安非他命陽性反應，此有臺灣檢驗科技股份
    有限公司濫用藥物尿液檢驗報告1 紙（參95年度毒偵字第41
    0 號卷第48頁）在卷可證。綜上，足認被告自白與證據相符
    ，其確有施用第一級毒品海洛因及第二級毒品甲基安非他命
    之犯行，洵堪認定。
三、論罪科刑部分：
（一）按犯毒品危害防制條例第10條施用毒品罪者，檢察官應先
      將被告送勒戒處所觀察、勒戒，經觀察、勒戒後，認有繼
      續施用毒品傾向者，應由檢察官聲請法院裁定令入戒治處
      所施以強制戒治，強制戒治期滿或交付保護管束期滿，應
      由檢察官為不起訴之處分。觀察勒戒或強制戒治執行完畢
      釋放後，5 年內再犯第10條之罪，檢察官應依一般刑事訴
      訟程序予以起訴論罪科刑。此觀諸毒品危害防制條例第20
      條第1 項、第2 項、第23條規定自明。被告前既曾因施用
      毒品案件，經本院裁定送強制戒治，於92年3 月30日強制
      戒治執行完畢，有臺灣高等法院被告前案紀錄表在卷可稽
      ，其於強制戒治執行完畢釋放後5 年內再犯本件施用毒品
      案件，依前述規定應予論罪科刑。
（二）按海洛因、甲基安非他命為毒品危害防制條例所稱之第一
      級毒品、第二級毒品，此觀諸該條例第2 條第2 項第1 款
      、第2 款甚明，被告施用第一級毒品海洛因及第二級毒品
      甲基安非他命，核其所為，係犯毒品危害防制條例第10條
      第1 項、第2 項之施用第一級、第二級毒品罪。被告持有
      海洛因及甲基安非他命後進而施用，其持有之低度行為，
      應為施用之高度行為吸收，均不另論罪。被告先後多次施
      用海洛因犯行，時間緊接，犯罪構成要件相同，顯係基於
      概括犯意為之，應依連續犯之規定論以一罪，並加重其刑
      。被告所犯上開二罪間，犯意各別、行為互殊，觸犯構成
      要件相異之罪名，自應分論併罰。
（三）又被告曾因違反毒品危害防制條例，經本院於91年12月 5
      日以91年訴字第2409號判處有期徒刑10月、8 月，應執行
      有期徒刑1 年4 月確定後入監執行，於93年9 月10日縮短
      刑期假釋出監，至93年9 月23日保護管束期滿執行完畢，
      有臺灣高雄地方法院檢察署刑案資料查註紀錄表及臺灣高
      等法院被告前案紀錄表可按，其於有期徒刑執行完畢後，
      5 年以內再犯有期徒刑以上之罪，均為累犯，各應依刑法
      第47條規定加重其刑。
（四）爰審酌被告於前經強制戒治執行完畢釋放後，仍未能徹底
      戒絕毒品，再犯本件施用毒品罪，顯見其自制力不足，無
      法擺脫毒品，未能體悟施用毒品對自己、家人造成之傷害
      及社會之負擔，故應藉由刑罰之執行，以收教化之功能，
      惟念所犯施用毒品罪乃屬戕害自身身心健康行為，尚未對
      他人造成實害，其行為本身對社會所造成之危害並非直接
      ，反社會性之程度應屬較低，並參以被告犯後坦承施用毒
      品犯行等一切情狀，分別量處如主文所示之刑，並定應執
      行刑，以資懲儆。
四、至扣案之疑似海洛因3 包、針筒、鏟子各2 支，被告否認為
    其所有，亦無證據可認前揭物品係供被告施用毒品所用之物
    ，是該物尚難認與本件被告施用毒品案件有何關連，爰不為
    沒收之諭知。
據上論斷，應依刑事訴訟法第273 條之1 第1 項、第284 條之1
、第299 條第1 項前段，毒品危害防制條例第10條第1 項、第2
項，刑法第11條前段、第56條、第47條、第51條第5 款，判決如
主文。
本案經檢察官甲○○到庭執行職務。
中    華    民    國    95    年     2    月    27    日
                  刑事第四庭    法  官  林意芳
以上正本證明與原本無異。
如不服本判決，應於收受送達後10日內向本院提出上訴書狀。
中    華    民    國    95    年     2    月    27    日
                                書記官  曾秀鳳
附錄本判決論罪科刑法條：
毒品危害防制條例第10條
施用第一級毒品者，處六月以上五年以下有期徒刑。
施用第二級毒品者，處三年以下有期徒刑。


司法院資訊處製作；財團法人民間司法改革基金會備份。
